【裁判字號】    89,訴,259
【裁判日期】    891227
【裁判案由】    違反毒品危害防制條例
【裁判全文】
臺灣雲林地方法院刑事判決                          八十九年度訴字第二五九號
    公  訴  人  臺灣雲林地方法院檢察署檢察官
    被      告  丁○○
    指定辯護人  本院公設辯護人乙○○
右被告因違反毒品危害防制條例案件，經檢察官提起公訴（八十九年度偵字第一一七
一號），本院判決如左：
    主  文
丁○○販賣第貳級毒品，累犯，處有期徒刑柒年貳月。
扣案安非他命肆包〔驗後淨重柒拾貳點柒柒公克〕，沒收銷毀之；電子砰壹台沒收。
    事  實
一、丁○○前有違反麻醉藥品管理條例罪及竊盜等多次前科，最近於民國八十五年間
    ，因違反麻醉藥品管理條例案件，經法院判處有期徒刑八月確定，甫於八十六年
    十一月二十四日執行完畢。詎丁○○竟仍不知悔改，復基於意圖營利之犯意，於
    八十七年八月九日〔起訴書誤繕為八日〕晚上十二時許，在彰化縣彰化市○○路
    某地向綽號「阿彬」之不詳年籍成年男子，以新台幣〔下同〕四萬六千元之價格
    ，販入毒品安非他命四包、毛重七十五點九公克〔驗餘淨重七十二點七七公克〕
    ，準備分裝成數小包，伺機出售。嗣由丁○○借得丙○○所有車號ＥＧ─八八七
    二號自用小客車，由甲○○〔由檢察官另案偵辦〕駕駛搭載丁○○，於八十七年
    八月十日上午五時二十分許，行經國道高速公路后里收費站北上車道時，為警盤
    查發見車內有毒品安非他命四包，毛重七十五點九公克〔驗餘淨重七十二點七七
    公克〕，及供犯本罪用之電子秤一台，而循線查悉上情。
二、案經內政部警政署國道公路警察局第三警察隊報請台灣台中地方法院檢察署呈請
    高等法院檢察署令轉臺灣雲林地方法院檢察署檢察官偵查起訴。
    理  由
一、訊之被告丁○○，矢口否認有販賣毒品犯行，於警訊時辯稱：車號ＥＧ─八八七
    二號車主是丙○○，與我是兩年的朋友．．．九日〔八十七年八月九日〕凌晨約
    三時許，甲○○說他十一日要出國，要先回台北辦證件，而丙○○無法一起北上
    ，就把車子交給我，由甲○○駕駛北上．．．我不知車內安非他命三大包、一小
    包及電子秤是何人的云云；於八十七年八月十日檢察官偵查時辯稱：我不知道車
    內有那些東西〔指安非他命及電子秤，見八十七年度偵字第一六四二五號卷第三
    十一頁〕云云；嗣於台灣板橋地方法院八十九年十月十二日訊問時辯稱：我向丙○○借車被查獲安非他命，而這安非他命是我的，不是丙○○與甲○○所有，安
    非他命四包及電子秤都是我的，七十二點七公克〔應為七十二點七七公克〕安非
    他命在彰化向綽號成年男子「阿彬」約三十餘歲人買的，在查獲當晚十二點在彰
    化金馬路上向「阿彬」買安非他命，我買安非他命後，就去找甲○○及甲○○的
    朋友喝酒，喝酒後就去找丙○○借車，安非他命七十二點七公克，我買四萬六千
    元，而電子秤是怕別人少算安非他命給我，不是販賣用，我吸很重，故買很多安
    非他命用來吸食用，我當初怕被收押，所以沒有說安非他命是我的云云；於本院
    審理時辯稱：安非他命我是去彰化買的，我把他放在車上，不是丙○○交給我的
    ，他只開車借我，該安非他命是我在彰化買的，不是丙○○要我運輸到台北，向
    綽號「阿彬」買的，詳細名字不知道，安非他命是綽號「阿彬」拿給我的，不是
    丙○○拿給我的，電子秤是擔心賣給我數量不夠〔磅用〕，不是販賣之用云云。
    經查，證人甲○○即查獲當日駕駛車號ＥＧ─八八七二號小客車之人，固於台灣
    雲林地方法院檢察署囑託台灣宜蘭地方法院檢察署檢察官於八十九年六月二十三
    日訊問時，證以：查獲安非他命七十五點九公克及電子秤一台，在我們未上高速
    公路前同日凌晨在彰化某一賓館，丁○○的朋友拿來給他，我不知道蘇某放在車
    上，到遇警臨檢時才知道，他的朋友叫阿德〔指丙○○〕，車號ＥＧ─八八七二
    號是阿德到賓館時，開來給他〔指丁○○〕使用的等語。嗣證人甲○○屢經本院
    傳喚無著。參以被告丁○○堅決否認為丙○○運輸毒品，已如上揭，而證人丙○○亦到庭否認有交付安非他命及電子秤與被告丁○○情事，並證以：我認識丁○○一年多，車號ＥＧ─八八七二號小客車是我在使用，是丁○○跟我借的，借車
    時沒有安非他命及電子秤，安非他命四包七十二點七七公克、及電子秤不是我交
    給丁○○的等語，互核尚屬相符。再者，台灣板橋地方法院八十八年度訴字第九
    六八號判決亦認定扣案之安非他命七十二點七七八公克、及電子秤一個，並無證
    據證明係被告丙○○轉讓與丁○○等情事，復有該案判決書附卷可佐。綜合上揭
    判決及被告丁○○供詞及證人丙○○之證述以觀，堪信扣案之安非他命及電子秤
    確為被告丁○○所有無誤。檢察官認被告丁○○有為丙○○運輸毒品安非他命情
    事，無非係以該車為丙○○所有，並有甲○○上揭證詞為憑，為被告丁○○運輸
    毒品之論據。惟此部分已為被告丁○○否認，且證人丙○○亦證以其僅單純借車
    與丁○○，車上並未置有安非他命等物，互核相符，且無積極證據足認被告丁○○有為丙○○運輸毒品安非他命情事，自難僅憑證人甲○○上揭證詞，而遽認被
    告丁○○有運輸毒品安非他命之罪行。再者，被告丁○○固於警訊中否認扣案之
    安非他命及電子秤為其所有，惟其事後已坦承該等物為其所有，互核與證人丙○○前揭證述吻合，顯見其於警訊供述，應係畏罪卸責之詞。被告丁○○既自承安
    非他命七十二點七七公克，是其在彰化向綽號「阿彬」約三十餘歲之成年男子購
    得等語。而該第二級毒品安非他命共有四包，毛重七十五點九公克〔驗後淨重七
    十二點七七公克，包裝重二點五０公克〕，經法務部調查局鑑定結果確為毒品甲
    基安非他命無誤，復有法務部調查局鑑定通知書一件附卷可稽。核一般施用安非
    他命之人，所持以施用之安非他命大都少量、或僅為零點幾公克之微數量，即足
    供其施用數日或數次，而扣案之該安非他命，數量高達淨重七十二點七七公克，
    顯逾一般吸毒者所持有之數量，本屬可疑。再者，施用安非他命之人，於購買安
    非他命時，大都以一小包多少價格，並目視該小包究為多少，其純度如何，即便
    有磅秤重量之必要者，亦應由販賣之人磅交購買之人，亦鮮少施用安非他命者，
    自備電子秤磅秤重量情事。是扣案電子磅砰一個，應係販賣者，將所販入之毒品
    ，以電子秤分裝成數小包磅秤之用，以確定其購買成本、及應分裝多少包，每包
    準備販售多少錢，俾便計算其利潤之用。是被告辯稱電子秤，是要用來秤磅所買
    毒品，是否有該重量，並非販賣云云，顯與常情不合，應係犯後卸飾之舉，實無
    足取。被告丁○○販入上揭安非他命數量高達七十二點七七公克之鉅，並備有電
    子秤，以供磅量分裝之用，顯見其販入上揭安非他命，應係伺機分裝販賣圖利至
    明。被告辯稱該安非他命為其自己吸食使用等情，自與常情不合，無由採信。事
    證明確，被告販賣毒品安非他命犯行堪以認定。
二、毒品危害防制條例於八十七年五月二十二日零時起生效，該條例將安非他命定為
    第二級毒品；而所謂販賣行為，並不以販入後復行賣出為要件，只要以營利為目
    的，將物品購入或賣出，有一於此，其犯罪即為成立，最高法院六十七年台上字
    第二五００號判例，及司法院二五年非字第一二三號解釋可資參照。核被告意圖
    營利而販入第二級毒品所為，係犯毒品危害防制條例第四條第二項罪行。被告販
    入毒品安非他命後之持有輕度行為，應為販入之重度行為所吸收，不另論罪。公
    訴人起訴認被告丁○○所為，係犯同條項之運輸毒品罪行，容有未洽。被告丁○○前有違反麻醉藥品管理條例罪及竊盜等多次前科，最近於八十五年間，因違反
    麻醉藥品管理條例案件，經法院判處有期徒刑八月確定，甫於八十六年十一月二
    十四日執行完畢，有台灣雲林地方法院檢察署刑案資料查註紀錄表、本院被告全
    國前案紀錄表可稽，其於五年內再犯本件有期徒刑以上之罪，為累犯，應依刑法
    第四十七條之規定，加重其刑。爰審酌被告有上揭前科，素行不端，其於前案徒
    刑執行完畢後，竟仍不知悔改，復因貪圖厚利，再犯本件有期徒刑以上之罪，參
    酌其販賣第二級毒品，僅係販入階段，尚未有具體賣出，對於社會之危害程度有
    限，及其犯罪之動機、目的、手段、犯罪後態度等一切情狀，量處如主文所示之
    刑。至被告販入第二級毒品安非他命，尚未售出，因無所得財物，自無另依同條
    例第十九條第一項之規定沒收所得財物之問題，併此敘明。至扣案之第二級毒品
    安非他命四包〔合計淨重七十二點七七公克〕，為違禁物，應依毒品危害防制條
    例第十八條第一項之規定，沒收銷燬之；電子砰一個，為被告所有，且供販賣安
    非他命犯罪之用，應依刑法第三十八條第一項第二款之規定沒收之。
據上論斷，依刑事訴訟法第二百九十九條第一項前段，毒品危害防制條例第四條第二
項、第十八條第一項，刑法第十一條前段、第四十七條、第三十八條第一項第二款，
判決如主文。
本案經檢察官林良蓉到庭執行職務
中      華      民      國    八十九    年     十二     月    二十七    日
                                  臺灣雲林地方法院刑事第一庭
                                      法  官  林  秋  火
右正本證明與原本無異。
如不服本判決，應於判決送達後十日內，向本院提出上訴狀。
                                      書記官  曾  玲  玲
中      華      民      國    八十九    年     十二     月    二十七    日
毒品危害防制條例第四條第二項
製造、運輸、販賣第二級毒品者，處無期徒刑或七年以上有期徒刑，得併科新臺幣七
百萬元以下罰金。


司法院資訊處製作；財團法人民間司法改革基金會備份。
